【裁判字號】    92,交易,449
【裁判日期】    920827
【裁判案由】    過失傷害
【裁判全文】
臺灣板橋地方法院刑事判決                        九十二年度交易字第四四九號
    公  訴  人  臺灣板橋地方法院檢察署檢察官
    被      告  甲○○
右列被告因過失傷害案件，經檢察官提起公訴（九十二年度偵字第四三七號），本
院判決如左：
    主  文
甲○○因過失傷害人，處拘役貳拾日，如易科罰金，以參佰元折算壹日。
    事  實
一、甲○○於民國九十一年十一月四日二十二時三十五分許，騎乘動力交通工具即車
    牌號碼ＱＵＥ─六五一號輕型機車，沿臺北縣蘆洲市○○路由中華路街往三民街
    方向行駛，迨其行經長興路及長安街一○八巷口時，明知駕駛人應注意行經閃光
    黃燈路口時須減速慢行，而依當時情形又非不能注意，竟疏未注意其所騎乘機車
    之前方適有丙○○騎乘車牌號碼ＥＧＬ─一七八號輕型機車附載乙○○（乙○○
    部分業已撤回告訴，見偵卷第四十五頁背面），沿長安街一○八巷往長樂街方向
    通過該路口，仍貿然往前行駛，俟發現時，已不及採取必要之安全措施及將機車
    剎停，而丙○○亦明知駕駛人應注意行經閃光紅燈路口，支線道車應讓幹道線車
    先行，亦疏未注意，貿然往前行駛，致甲○○機車車頭與丙○○機車右前車身相
    互撞擊，丙○○因而受有膝、右足及胸挫傷等傷害。
二、案經丙○○訴由臺北縣政府警察局蘆洲分局報請臺灣板橋地方法院檢察署檢察官
    偵查起訴。
    理  由
一、訊據被告甲○○對於右揭犯罪事實坦承不諱，惟辯稱主要過失是丙○○，告訴人
    丙○○應該讓其通行云云。經查：
  (一)就本件道路交通事故發生之經過及車損情形，告訴人於警詢中指稱伊：「我沿長
    安街一○八巷往長樂路方向直行，行駛至長安街一○八巷與長興路路口時，我的
    號誌是閃紅燈，還沒有進入路口中央時，已看到對方（即被告）從長興路往三民
    路方向直行，以為對方有看到我時會減速，因此，就慢慢繼續行駛，結果對方沒
    有減速，就撞到我騎乘的輕機ＥＧＬ─一七八號。」（見偵查卷第七頁背面），
    被告則於警詢中之供承：「我沿長樂路往三民路方向直行，行駛至長興路與長安
    街一○八巷路口時，我的號誌是閃黃燈，看到有一部機車由長安街一八巷方向
    直行，以為對方會減速，那時我也已減速，到路口時，結果對方就衝撞過來，因
    而撞到所騎乘的輕機ＱＵＥ─六五一號。」（見偵查卷第六頁背面），核與卷附
    車損相片所示情形（見偵查卷第三十一頁至第三十二頁）均無不合，再參核證人
    乙○○之證述、臺北縣政府警察局蘆洲分局交通分隊處理道路交通事故補充資料
    表、臺北縣政府警察局蘆洲分局交通分隊處理道路交通事故現場測繪草圖、道路
    交通事故調查報告表、照片二十八張，俱見本件道路交通事故發生前，被告已發
    現被害人騎車駛近，告訴人亦已察覺被告駕車接近該路口，便繼續直行行駛，致
    兩車交會發生碰撞無疑，被告及告訴人駕車行經前開交岔路口，咸未注意安全，
    輕率通過之狀，甚為顯然；又告訴人因本件道路交通事故受有膝、右足及胸挫傷
    等傷害，有宏仁醫院宏（診）字第一三五三四號診斷證明書一紙及存卷可稽（
    見偵查卷第九頁）。
  (二)按閃光黃燈表示「警告」，車輛應減速接近，注意安全，小心通過；又汽車行駛
    至交岔路口，其行進、轉彎，應遵守燈光號誌之指示，道路交通標誌標線號誌設
    置規則第二百十一條第一項第一款、道路交通安全規則第一百零二條第一項第一
    款前段分別定有明文，此為駕駛人應盡之注意義務；此外，依卷內道路交通事故
    調查報告表及事故現場相片繪示（見偵查卷第三十頁），前開交岔路口為設有閃
    光黃燈路口，號誌正常，事故發生時，天候晴、夜間有照明光線，視距良好，被
    告及被害人均陳明精神狀況良好（見偵查卷第六頁及第七），當無何不能注意之
    情事，彼時倘被告及告訴人均能遵守路口閃光號誌之警告，皆減速接近，注意安
    全，小心通過前開交岔路口，應非不能及時適時煞停或避讓，且被告與告訴人均
    稱已發現對方駛近，是以，被告與告訴人皆心存僥倖，自認對方會減速禮讓，因
    而致兩車交會發生碰撞之情，及造成告訴人身體受有傷害之結果，被告及告訴人
    同有肇事原因，均非無過失可訾。又本件道路交通事故經臺灣板橋地方法院檢察
    署檢察官送請請臺灣省臺北縣區車輛行車事故鑑定委員會鑑定，其鑑定結果認為
    甲○○駕駛輕型機車行經閃光黃燈路口，未減速慢行為肇事次因；被害人駕駛輕
    型機車行經閃光紅燈路口，支線車道「未」讓幹道車先行為肇事主因（鑑定意見
    書誤載為「為」），亦同此認定，有臺灣省臺北縣區車輛行車事故鑑定委員會九
    十二年五月九日北鑑字第九二三六九號函所附鑑定意見書一份（見偵查卷第四
    十頁至第四十二頁）在卷可參。告訴人駕駛輕型機車行經閃光紅燈路口，支線車
    道未讓幹道車先行為肇事主因，亦有過失，惟仍無解於被告過失責任之認定。被
    告之過失與告訴人身體所受傷害間，有相當因果關係，胥灼然甚明。被告所辯稱
    主要過失是告訴人等語，無法免除其過失責任，事證明確，被告犯行洵堪認定。
二、核被告所為，係犯刑法第二百八十四條第一項前段之過失傷害罪。爰審酌被告並
    無前科、過失之程度、對告訴人所生之危害、犯罪後坦認之態度及為肇事次因，
    同受有傷害而未對告訴人提出過失傷害之告訴（見偵查卷第六頁背面、第十五頁
    、本院九十二年八月十三日審判筆錄）等一切情狀，量處如主文所示之刑，併諭
    知易科罰金之折算標準。
據上論斷，應依刑事訴訟法第二百九十九條第一項前段，刑法第二百八十四條第一項
前段、第四十一條第一項前段，罰金罰鍰提高標準條例第一條前段、第二條，判決如
主文。
本案經檢察官朱學瑛到庭執行職務。
中      華      民      國      九十二      年    八    月    二十七    日
                                臺灣板橋地方法院刑事第一庭
                                      法  官    潘  翠  雪
右正本證明與原本無異。
如不服本判決，應於判決送達後十日內向本院提出上訴狀 (應附繕本) ，上訴於
臺灣高等法院。
                                      書記官    張  成  龍
中      華      民      國      九十二      年    八    月    二十七    日


司法院資訊處製作；財團法人民間司法改革基金會備份。
